【裁判字號】    97,聲再,34
【裁判日期】    971029
【裁判案由】    聲請再審
【裁判全文】
臺灣板橋地方法院刑事裁定              97年度聲再字第34號
聲  請  人
即  被  告  甲○○
上列聲請人即被告因誣告案件，對於本院管轄之第二審合議庭於
中華民國97年8 月27日所為之確定判決（97年度簡上字第621 號
）聲請再審，本院裁定如下：
    主  文
再審之聲請駁回。
    理  由
一、聲請意旨略以：
    (一)鈞院97年度簡上字第621 號判決第3 頁第2 行以下雖載告
      訴人林祥輝於偵查中陳稱：民國95年5 月18日早上9 時51
      分我打電話給甲○○等語，惟此通電話通話時間為31秒，
      如果聲請人確有接聽此通電話，以2 個不認識且不知姓名
      的人，如何能於短短31秒內達成任何協議（請參見附件一
      說明）？
    (二)聲請人公司自92年後，上班時間就改成早上10時30分，故
      早上9 時51分打來的電話，因為聲請人習慣凌晨3、4時入
      睡，當時還在睡覺，故不可接聽，此有附件二里長證明書
      為證，足見告訴人在說謊。
    (三)95年9 月1 日三重分局詢問時，告訴人是說95年5 月17日
      ，而非18日，他字案偵訊時也是答17日，直到偵訊後半段
      ，在檢察官強烈要求下，才更正為18日。告訴人在95年9
      月1 日起至更正為18日止間，應該有95年5 月18日早上9
      時51分的電話通聯紀錄，為何卻先稱17日其後才改成18日
      ，這不是欺騙嗎？
    (四)告訴人在95年2 月23日以前，就知道隆和周股份有限公司
      的支票需要3 枚印鑑，此由隆和周股份有限公司所簽發、
      票號為AT0000000 、發票日為95年2 月23日、金額為新臺
      幣（下同）20萬元之支票（附件三），也是由陳銘國生前
      移轉至告訴人手上，即可得證，此又可證明告訴人在說謊
      。
    (五)鈞院97年度簡上字第621 號判決第6 頁第6 行雖載：被告
      理應就該等遺失票據均報警處理，竟僅逕向銀行掛失止付
      票據，而沒有向警局報案，亦見被告所辯容悖情理而無足
      取等語，但是在91年7 月1 日票信管理新制之修訂第18條
      第1 項之後，因遺失票據申報書內有詳述「相應報請鈞局
      協助偵查侵占遺失物及竊盜罪嫌，謹呈臺北市政府及臺北
      縣警察局」，如此視同警局報案，已不需要再向警局報案
      ，是在91年7 月1 日以前，才需要向警局報案（附件四）
      。
    (六)上述等情，足生影響於原判決，原判決對前揭重要證據漏
      未審酌，聲請人為此依刑事訴訟法第421 條聲請再審，請
      求裁定准予開始再審云云。
二、按不得上訴於第三審法院之案件，除前條規定外，其經第二
    審確定之有罪判決，如就足生影響於判決之重要證據漏未審
    酌者，亦得為受判決人之利益，聲請再審，刑事訴訟法第42
    1 條定有明文。此所謂「漏未審酌」，係指第二審法院判決
    前已發現而提出之證據，未予審酌而言，如第二審法院依調
    查之結果，本於論理法則、經驗法則取捨證據認定事實，而
    就被捨棄之證據，已於理由內敘明其捨棄之理由者，即非屬
    之；又所謂「重要證據」，必須該證據已足認定受判決人應
    受無罪、或免訴、或輕於原審所認定之罪名方可，如不足以
    推翻原審所認定罪刑之證據，即非足生影響於原判決之重要
    證據。係指其就證據之本身形式上觀察，毋須經調查程序顯
    然可認為足以動搖原確定之判決者而言。又法院認為無再審
    理由者，應以裁定駁回之，同法第434 條第1 項亦有明定。
三、聲請人雖認本院97年度簡上字第621 號確定判決有前述「重
    要證據漏未審酌」之處，惟查：
    (一)告訴人所使用0000000000號門號確曾於95年5 月18日早上
      9 時51分打至被告所使用（02）00000000門號，並且通話
      31秒等情，有告訴人前揭門號之電話收費明細表在卷可查
      （第25492 號偵字卷第53頁），此資料既係於偵查中即已
      列為證據，復經原確定判決所援用（見該判決書第4 頁第
      7 至8 行），顯見此項證據方法業經原確定判決所審酌，
      自非漏未審酌。至聲請人雖提出附件一「電話通話時間試
      驗比較表」為證，主張其認為合理通話時間應為79至81秒
      ，但此既為聲請人自行推測、試驗過程之紀錄，性質上應
      屬其個人意見之陳述，而非刑事訴訟法所稱之書證或物證
      ，自無重要「證據」漏未審酌之問題，亦不影響原確定判
      決認定之結果。
    (二)聲請人雖又提出附件二里長證明書為證，欲證明伊公司自
      92年起，上班時間即改成早上10時30分，且伊習慣凌晨3
      、4 時入睡，故不可能接聽早上9 時51分打來的電話等事
      實，然查上開證據並未於本院第二審判決前提出，當非第
      二審法院判決前已發現而提出之證據，應不符「漏未審酌
      」之要件。
    (三)關於聲請人係於「何日」簽發並交付「隆和周股份有限公
      司所簽發、支票號碼為AT0000000 、票面金額為28萬元、
      付款人為臺灣中小企業銀行南三重分行之支票（下稱系爭
      支票）」予告訴人乙節，告訴人於95年9 月1 日、13日第
      1 、2 次警詢時均稱係「95年5 月19日」（第25492 號偵
      字卷第8 、11頁），而非聲請人所稱之「95年5 月17日」
      ，嗣於95年11月20日偵訊時，則已稱「95年5 月18日」（
      同前卷第27頁），故聲請人前揭所言，容有誤會，且查原
      確定判決認定聲請人係於「95年5 月18日」簽發並交付系
      爭支票予告訴人之事實，業已於其判決書第3 頁倒數第2
      行至第4 頁第11行詳述其認定之理由，並具體說明告訴人
      前後所言出現差異之可能原因，其認定事實並未違背一般
      經驗法則及論理法則。此項證據方法（按即告訴人前後所
      為陳述）既經原確定判決於理由內敘明其捨棄之理由，即
      非「漏未審酌」。
    (四)聲請人雖另提出隆和周股份有限公司所簽發、票號為AT00
      00000、發票日為95年2 月23日、金額為20萬元之支票（
      即附件三）為證，主張告訴人在95年2 月23日以前即已知
      道隆和周股份有限公司的支票需要3 枚印鑑云云，惟查此
      項證據方法並未於本院第二審判決前提出，當非第二審法
      院判決前已發現而提出之證據，自不符「漏未審酌」之要
      件。況且，原確定判決已詳細論述其認定告訴人收受系爭
      支票時確實不知該支票之發票人欄須蓋3 枚印章之理由（
      見該判決書第4 頁第(二)段以下），且查聲請人所提前開支
      票上，亦無告訴人之背書，自難逕認該張支票係由陳銘國
      於生前轉讓予告訴人之事實，遑論告訴人於收受系爭支票
      之前即已知悉道隆和周股份有限公司的支票需要3 枚印鑑
      ，當亦不影響原確定判決認定之結論。
    (五)聲請人雖再提出91年7 月1 日票信管理新制說明資料（附
      件四）為證，欲證明自該日起，遺失票據即不需再向警局
      報案，藉以攻訐原確定判決第6 頁第6 行關於「被告理應
      就該等遺失票據均報警處理，竟僅逕向銀行掛失止付票據
      ，而沒有向警局報案，亦見被告所辯容悖情理而無足取」
      之推論。惟由原確定判決理由之論述、編排順序，可知前
      揭推論僅屬旁論，而非主要之證據及理由，縱將該段省略
      ，亦不足以影響其判決之結果。況且，聲請人所提91年7
      月1 日票信管理新制說明資料，性質上僅屬制度之說明文
      件，並非刑事訴訟法上所稱書證或物證，自亦無重要「證
      據」漏未審酌之問題，尚不得據此逕認原確定判決有重要
      證據漏未審酌之再審事由。
四、綜上所述，聲請人雖指稱原確定判決有漏未審酌之證據而聲
    請再審，惟其所舉各項理由均不符合刑事訴訟法第421 條所
    謂重要證據漏未審酌之聲請再審事由要件，茲原確定判決對
    如何認定被告（即聲請人）犯罪，事證如何取捨，均已於理
    由中說明甚詳，核無不合，且無重要證據漏未審酌，是聲請
    人聲請再審並無理由，應予駁回。
五、據上論斷，應依刑事訴訟法第434條第1項，裁定如主文。
中    華    民    國    97    年    10    月    29    日
                  刑事第七庭審判長  法  官  潘翠雪
                                    法  官  廖欣儀
                                    法  官  楊明佳
上列正本證明與原本無異。
不得抗告。
                                    書記官  林金良
中    華    民    國    97    年    10    月    29    日


司法院資訊處製作；財團法人民間司法改革基金會備份。
